# 租赁设备到期后所有权归属于承租方的会计处理

提问人：hecan 时间：2023-05-16 12:14:29
请教陈版，
业务背景：A公司与出租方签订了设备租赁合同，合同约定租期 2 年，租期到期后，设备所有权归属于A公司。
问题：①A公司租入的设备是否应确认为使用权资产，按照租期 2 年进行折旧，并考虑残值率？如是，是够在租期到期后，将使用权资产和折旧转入固定资产和累计折旧？
②直接作为分期购买固定资产处理，进行如下处理，借：固定资产 借：未确认融资费用 贷：长期应付款？
请陈版帮忙看下如何进行处理较为合适。

回答人：chenyiwei
因为租赁期远远短于设备正常使用年限，且租赁期满后设备所有权归承租人，故可以基于实质重于形式原则，认定为分期付款购建固定资产处理。
也可以确认使用权资产，但其折旧年限应为整体可使用年限，而不是租赁期限，并预留预计净残值。到租赁期满取得所有权后，将使用权资产的原值和累计折旧分别平移为固定资产的原值和累计折旧。